【裁判字號】    98,訴,1342
【裁判日期】    990611
【裁判案由】    妨害風化
【裁判全文】
臺灣高雄地方法院刑事判決  98年度訴字第1342號 
公  訴  人  臺灣高雄地方法院檢察署檢察官 
被      告  甲○○
            丙○○
            己○○原名鄒瑞德.
上列被告因妨害風化案件，經檢察官提起公訴（98年度偵字第
15010號、17914 號），本院判決如下：
    主  文
甲○○共同犯圖利容留猥褻罪，處有期徒刑陸月，如易科罰金，
以新臺幣壹仟元折算壹日。扣案如附表所示之物均沒收。
丙○○共同犯圖利容留猥褻罪，處有期徒刑肆月，如易科罰金，
以新臺幣壹仟元折算壹日。扣案如附表所示之物均沒收。 
己○○共同犯圖利容留猥褻罪，處有期徒刑參月，如易科罰金，
以新臺幣壹仟元折算壹日。扣案如附表所示之物均沒收。 
    事  實
一、甲○○基於意圖使女子與不特定男客為猥褻行為而容留、媒
    介以營利之犯意，利用其擔任址設高雄市前金區○○○路
    286 號2 樓「廣溫澤美容名店」登記負責人及實際負責人之
    機會，於民國98年4 月間某日起至98年5 月15日為警查獲時
    止，僱請與其具有共同意圖使女子與不特定男客為猥褻行為
    而容留、媒介以營利犯意聯絡之丙○○、己○○，在該店負
    責接待男客、媒介女服務生與男客為猥褻行為之工作，收費
    方式為女服務生為男客從事按摩生殖器及由男客撫摸女服務
    生胸部之俗稱「半套」猥褻行為，每90分鐘收費新臺幣（下
    同）1,600 元，正職女服務生取得900 元，店家抽取700 元
    以營利，兼職女服務生則取得400 元，店家抽取1,200 元以
    營利。嗣於98年4 月下旬間某日，適有男客戊○○、丁○○
    前往該址消費，分別由丙○○與己○○負責接待並引領至該
    店包廂，與該店所僱用之2 名真實姓名年籍不詳之成年女服
    務生，從事「半套」之猥褻行為（包含由女服務生為戊○○
    、丁○○按摩生殖器，及由戊○○、丁○○撫摸女服務生之
    胸部），戊○○、丁○○並於猥褻行為完成後，分別交付
    1,600 元予丙○○及己○○。戊○○、丁○○復於98年5 月
    15日下午3 時30分許，前往該址，由丙○○分別安排至該店
    A10 、A9包廂內，與陳金美、施秀靜從事半套猥褻行為。嗣
    於同日下午5 時許，為警持搜索票前往搜索而當場查獲，並
    扣得附表所示甲○○所有供本案犯罪所用之物。
二、案經高雄市政府警察局新興分局報告臺灣高雄地方法院檢察
    署檢察官偵查起訴。
    理  由
壹、程序方面：
一、證人丁○○、戊○○、施秀靜、陳金美於偵查中之證述：
    按被告以外之人於審判外之言詞或書面陳述，除法律有規定
    者外，不得作為證據；被告以外之人於偵查中向檢察官所為
    之陳述，除顯有不可信之情況者外，得為證據，刑事訴訟法
    第159 條第1 項、第159 條之1 第2 項分別定有明文。本件
    證人丁○○、戊○○、施秀靜、陳金美於偵查中向檢察官所
    為之證述，業經依法具結，且無證據顯示檢察官在偵查時有
    不法取供之情形或有其他顯不可信之情況，揆諸首揭說明，
    渠等之證述應具有證據能力。再被告甲○○、丙○○、己○○於審判中已對證人丁○○、戊○○當庭及先前之陳述行使
    對質詰問權，對於證人施秀靜、陳金美則未向本院聲請傳喚
    到庭對質並接受質問，應認已捨棄對證人施秀靜、陳金美之
    對質詰問權，是上開證人於偵查中之證述，即屬業經完足調
    查之證據，依刑事訴訟法第155 條第2 項之規定，得作為本
    案判斷之依據（最高法院98年度台上字第7147號、6282號、
    6716號判決參照）。
二、共同被告丙○○、己○○於偵查中之供述：
    復按若檢察官或法官非以證人身分傳喚而以共犯、共同被告
    身分傳喚到庭為訊問時，其身分既非證人，即與刑事訴訟法
    第186 條「依法應具結」之要件不合，縱未命其具結，純屬
    檢察官或法官調查證據職權之適法行使，當無違法可言。而
    前揭不論係本案或他案在檢察官面前作成未經具結之陳述筆
    錄，係屬被告以外之人於偵查中向檢察官所為之陳述，本質
    上屬於傳聞證據，基於保障被告在憲法上之基本訴訟權，除
    該被告以外之人有同法第159 條之3 各款之情形外，如已經
    法院傳喚到庭具結而為陳述，並經被告之反對詰問，前揭非
    以證人身分而在檢察官面前未經具結之陳述筆錄，倘合於同
    法第159 條之1 第2 項或第159 條之5 之情形，非不得為證
    據，不能因陳述人未經具結，即當然依同法第158 條之3 之
    規定，排除其證據能力（參見最高法院99年度台上字第1330
    號、97年度台上字第1373號判決）。查檢察官於偵查中係以
    共同被告身分傳喚丙○○、己○○到庭陳述，依前揭說明，
    自無庸命渠等具結，又因渠等於偵查中向檢察官所為之陳述
    ，為審判外之言詞陳述，依刑事訴訟法第159 條第1 項之規
    定，除符合傳聞例外之情形，否則不具有證據能力。而因丙○○、己○○於本院審理中已以證人身分傳喚到庭具結作證
    ，並賦予被告甲○○、己○○對證人丙○○之反對詰問權，
    及賦予被告甲○○、丙○○對證人己○○之反對詰問權，揆
    諸前開說明，被告丙○○、己○○於檢察官偵查中以共同被
    告身分所為之供述，分別對被告甲○○及己○○、被告甲○○及丙○○具有證據能力。
三、又被告以外之人於審判外之陳述，雖不符同法第159 條之1
    至第159 條之4 之規定，但經當事人於審判程序同意作為證
    據，法院審酌該言詞陳述或書面陳述作成時之情況，認為適
    當者，亦得為證據，同法第159 條之5 第1 項定有明文。除
    上開證據外，本判決所引用之其餘傳聞證據，均已依法踐行
    調查證據程序，當事人於審判程序亦同意作為證據，本院審
    酌證據資料作成時之情況，並無違法不當及證明力明顯過低
    之瑕疵，且無依法應排除其證據能力之情形，認以之作為證
    據應屬適當，故有證據能力。
貳、實體方面：
一、訊據被告己○○對於上開犯罪事實均坦承不諱，被告甲○○
    固坦承有於98年3 月16日起至同年5 月13日止，擔任「廣溫
    澤美容名店」之負責人，被告丙○○坦承有於98年5 月15日
    為上開圖利容留、媒介男客戊○○、丁○○為猥褻行為之犯
    行，惟被告甲○○矢口否認有何圖利容留、媒介猥褻行為之
    犯行，被告丙○○則否認有於98年4 月間某日，為上開圖利
    容留、媒介猥褻行為之犯行。被告甲○○辯稱：伊經營該店
    係以純按摩為業，未從事半套性服務，且伊業於98年5 月13
    日將該店盤讓予被告丙○○，故伊對於98年5 月13日該店女
    服務生與男客從事猥褻行為，均不知情云云；被告丙○○則
    辯稱：伊於98年5 月13日始向被告甲○○受讓該店，伊對於
    該店於98年4 月間某日有女服務生與男客從事猥褻行為，均
    不知情云云。經查：
  (一)被告己○○對於上開犯罪事實均坦承不諱，核與證人即男客
    丁○○於警詢、偵查及本院審理中之證述、證人即「廣溫澤
    美容名店」之女服務生施秀靜於警詢中之證述大致相符，且
    有高雄市政府警察局新興分局搜索扣押筆錄、扣押物品收據
    、扣押物品清單各1 份、搜索現場照片14張在卷可證（見警
    卷第25至32頁），足認被告己○○出於任意性之自白，與事
    實相符，堪以採信。
  (二)又被告甲○○利用其擔任址設高雄市前金區○○○路286 號
    2 樓「廣溫澤美容名店」登記負責人及實際負責人之機會，
    於98年間4 月間起，僱請己○○在該店負責接待客人之工作
    ，於98年4 月間某日，適有男客戊○○、丁○○前往該址消
    費，與該店所僱用之2 名真實姓名年籍不詳之成年女服務生
    ，從事「半套」性服務行為（包含由女服務生為戊○○、丁○○按摩生殖器，及由戊○○、丁○○撫摸女服務生之胸部
    ），戊○○、丁○○並於半套性服務行為完成後，交付店家
    1,600 元；戊○○、丁○○復於98年5 月15日下午3 時30分
    許，前往該址，由丙○○分別安排至該店A10 、A9包廂內，
    與陳金美、施秀靜從事半套性服務行為，嗣於同日下午5 時
    許，為警持搜索票前往搜索而當場查獲，並扣得附表所示之
    物等情，業據被告甲○○、丙○○、己○○3 人於本院審理
    中供陳不諱，核與證人即男客戊○○、丁○○於警詢、偵查
    及本院審理中之證述、證人即「廣溫澤美容名店」之女服務
    生施秀靜、陳金美於警詢中之證述大致相符，且有高雄市政
    府警察局新興分局搜索扣押筆錄、扣押物品收據、扣押物品
    清單、高雄市政府營利事業登記證各1 份及搜索現場照片14
    張在卷可按（見警卷第25至32、39頁），堪信為真。又按所
    謂猥褻，指客觀上足以刺激或滿足性慾，其內容可與性器官
    、性行為及性文化之描繪與論述聯結，且須以引起普通一般
    人羞恥或厭惡感而侵害性的道德感情，有礙於社會風化者為
    限（司法院釋字第407 號、617 號解釋參照）。上開由女服
    務生為男客按摩生殖器，及由男客撫摸女服務生胸部之半套
    性服務行為，客觀上確可刺激或滿足男客之性慾，其內容並
    得與性器官、性行為產生聯結，足以引起普通一般人羞恥或
    厭惡感而侵害性的道德感情，有礙於社會風化，依前開說明
    ，自屬猥褻行為無訛。
  (三)被告甲○○雖以其與被告丙○○提出之「讓渡契約書」各1
    份為據，辯稱：伊業於98年5 月13日將「廣溫澤美容名店」
    盤讓予被告丙○○，對於98年5 月15日該店女服務生與男客
    在店內從事猥褻行為，均不知情云云。惟細繹被告丙○○於
    警詢中提出之「讓渡契約書」（見警卷第40頁），其上不僅
    未記載讓渡之標的，亦未記載簽立讓渡書之日期，與一般人
    簽立讓渡契約書，為求慎重，所有內容均詳加記載，顯然相
    違。且經核對被告甲○○於偵查中提出之「讓渡契約書」1
    份（見偵二卷第5 頁），就上開讓渡標的、讓渡書之簽立時
    間均有詳細記載，2 份讓渡契約書明顯有別，亦與實務上契
    約當事人向來僅簽立1 份契約書，另外再複印一份，分別交
    予契約雙方之社會常情迥異，是被告丙○○是否確於98年5
    月13日與被告甲○○簽立讓渡契約書，要非無疑。又證人丙○○、己○○於本院審理中固結證稱：被告方嘉晉於98年5
    月13日盤讓「廣溫澤美容名店」予被告己○○，因己○○不
    想擔任登記負責人，故以每月1 萬元之代價，找被告丙○○
    擔任人頭等語（見院二卷第85至87、92至94頁），惟被告甲○○、丙○○前於偵查中一再供稱該店係被告甲○○於98年
    5 月13日盤讓予被告丙○○（見偵二卷第13至14頁、偵一卷
    第15頁），被告己○○則於偵查中供述員警查獲當天，伊與
    被告甲○○相約在該店結算之前薪資等語（見偵一卷第4 至
    5 頁），完全未提及被告己○○僱用被告丙○○作為人頭，
    向被告甲○○受讓該店之經營權，於本院第一次準備程序時
    起，始翻異前詞，供稱係被告己○○受讓該店（見院一卷第
    29頁至第29頁反面），足認證人丙○○、己○○前後證詞互
    有矛盾，不足採信，渠等於本院審理中之證述顯係為脫免被
    告甲○○之罪刑而為之虛偽證詞，難以憑取。
  (四)另參以高雄市政府警察局督察室維新小組於98年7 月10日搜
    索「廣溫澤美容名店」，並以妨害風化案件移送該店登記負
    責人甲○○乙節，有本院搜索票、高雄市政府警察局督察室
    維新小組營業場所檢察紀錄表、搜索扣押筆錄、扣押物品目
    錄表、高雄市政府警察局新興分局刑事案件移送書各1 份在
    卷可參（見雄檢98年度警聲搜字第1265號卷第14頁至第17頁
    反面、雄檢98年度偵字第24209 號卷第1 頁至第1 頁反面）
    ，被告甲○○於該案警詢、偵查中並自承伊於98年3 月16日
    開始擔任「廣溫澤美容名店」之負責人，於同年7 月4 日，
    以15萬元之價格將該店盤讓予葉昱荃，迄98年7 月4 日仍未
    變更登記負責人等情（見雄檢98年度偵字第24209 號卷第3
    頁反面至第4 頁、第27至28頁），核與證人葉昱荃於該案偵
    查中之證述大致相符（見同上偵查卷第16、19頁），且有商
    業登記基本資料1 份存卷可考（見雄檢98年度警聲搜字第
    1265號卷第8 頁），足徵被告甲○○於98年3 月16日起至同
    年7 月4 日止，為「廣溫澤美容名店」之登記負責人兼實際
    負責人，至為明確。再觀諸證人即該案遭查獲之女服務生蔡
    汶淑於偵查中證述：伊係「廣溫澤美容名店」之美容師，受
    被告甲○○僱用，於葉昱荃頂讓該店後，被告甲○○有介紹
    伊與葉昱荃認識，之後葉昱荃同意繼續僱用伊等語（見同上
    偵查卷第17至18頁），益見被告甲○○迄98年7 月4 日止，
    確為「廣溫澤美容名店」之實際負責人無疑，被告丙○○、
    甲○○分別於本案警詢、偵查中出具「讓渡契約書」各1 份
    ，應係案發後為掩飾被告甲○○之犯行，始行簽立，並無真
    正盤讓該店之意甚明。從而，被告甲○○於98年3 月16日起
    迄同年5 月15日為警查獲時止，均係「廣溫澤美容名店」之
    登記負責人兼實際負責人，至臻明確。
  (五)再稽諸證人施秀靜於警詢中證稱：伊於98年3 月底應徵在「
    廣溫澤美容名店」上班，該店工作性質係替客人油壓按摩及
    手淫（打手槍），收費方式為90分鐘1,600 元，伊支領月薪
    2 萬2,000 元，服務一位客人伊可抽取400 元，店家則取得
    1,200 元等語（見警卷第10頁），證人即「廣溫澤美容名店
    」之女服務生陳金美於警詢中亦證稱：伊於98年5 月14 日
    向被告己○○應徵，被告己○○介紹該店工作性質包括替客
    人油壓按摩及手淫（打手槍），收費方式為90分鐘1,600 元
    ，伊係上正職班，未支領月薪，只有全職獎金1 萬元，服務
    一位客人伊可抽取900 元，店家則取得700 元，與兼職者不
    同等語（見警卷第13頁），足見「廣溫澤美容名店」之營業
    內容係替客人油壓按摩及手淫，而非被告甲○○所辯從事純
    按摩之工作。再據證人丁○○於警詢中證稱：伊於98年4 月
    底第一次進入「廣溫澤美容名店」，有撫摸小姐胸部，小姐
    亦有替伊按摩性器官，結束後錢係交由在櫃臺招呼之被告己○○，98年5 月15日下午3 時30分許，伊第二次進入該店，
    亦有撫摸小姐胸部，之後小姐有撫摸伊性器官，該店基本消
    費為90分鐘1,600 元，以指、油壓按摩及半套性服務為主（
    見警卷第6 頁至第6 頁反面），於偵查、審理中並具結證稱
    ：伊於98年4 月底第一次前往「廣溫澤美容名店」消費時，
    被告己○○有向伊表示包含按摩及打手槍之半套價格為
    1,600 元，結束後伊將1,600 元交付予在櫃臺之被告己○○
    ，第二次即為警查獲當日，小姐替伊按摩完，剛開始打手槍
    ，尚未射精時，即遭警查獲（見偵一卷第24頁、院二卷第80
    至82頁）；證人戊○○於警詢中亦證稱：伊第一次進入「廣
    溫澤美容名店」時，有撫摸小姐胸部，小姐並有按摩伊性器
    官，之後小姐替伊打手槍到射精，結束後錢係交由在櫃臺之
    被告丙○○，第二次即查獲當日，小姐僅替伊按摩，尚未撫
    摸生殖器，即遭警查獲，該店基本消費係90分鐘1,600 元，
    消費內容包括按摩全身及半套打手槍服務（見警卷第7 至8
    頁），於偵查、本院審理中則結證稱：伊自友人處聽聞「廣
    溫澤美容名店」半套價格為1,600 元，無庸加價，伊第一次
    進去該店消費時，小姐先替伊按摩，之後即開始替伊打手槍
    、按摩伊生殖器到射精，價格為1,600 元，結束後伊即前往
    櫃臺付錢等情（見偵一卷第23至24頁、院二卷第75至77頁）
    ，參以證人丁○○、戊○○僅係前往「廣溫澤美容名店」消
    費之男客，與被告3 人並無任何夙怨嫌隙，並無設詞構陷被
    告3 人之必要，是渠等所為之前開證詞信而有徵，堪以採信
    。
  (六)而證人戊○○既證稱第一次至「廣溫澤美容名店」消費前，
    已聽聞該店係以從事半套性服務為主，證人丁○○亦證稱第
    一次消費時，被告己○○即向伊介紹該店營業內容包含替男
    客按摩及撫摸生殖器之半套性交易服務，二人並於實際消費
    後，在店內包廂撫摸小姐胸部及由小姐替渠等按摩性器官，
    上開服務內容苟未徵得店內負責人之同意，孰能置信？再者
    ，徵諸證人戊○○於本院審理中具結證稱：為警查獲當日，
    被告己○○詢問伊是否要試試看新來之女服務生陳金美，伊
    當時對陳金美之長相並不滿意，故有些猶豫，但後來還是由
    被告丙○○帶伊進入包廂等語（見院二卷第77頁），若「廣
    溫澤美容名店」係從事正當合法之按摩工作，客人挑選者應
    係按摩功力、力道老練之服務生，何須特別挑選樣貌美麗之
    女服務生，益見該店與一般正常美容、按摩事業之服務方式
    大相逕庭。復參酌證人戊○○、丁○○於本院審理中均證稱
    ：按摩時，小姐均自然而然替伊打手槍，無庸特別開口要求
    或徵得小姐之同意，亦無須額外加價或給小姐金錢，結束後
    直接將1,600 元交予櫃臺人員等情（見院二卷第76至77、81
    至82頁），足認女服務生替男客按摩性器官及男客撫摸女服
    務生胸部之「半套」猥褻行為，已涵蓋於該店90分鐘1,600
    元之基本消費，無庸額外計費。若該店女服務生果真未獲得
    店內同意，私下為男客從事半套猥褻行為，豈會任由男客將
    包含半套猥褻行為之費用交予櫃臺人員，在在可見「廣溫澤
    美容名店」自98年4 月間某日起至98年5 月15日為警查獲時
    止，均係以替男客按摩生殖器，及由男客撫摸女服務生胸部
    之半套猥褻行為為主要營業內容，甲○○身為該店實際負責
    人，對此自知之甚稔，其一再辯稱對於該店女服務生與男客
    從事猥褻行為並不知情云云，難以採信。
  (七)況「廣溫澤美容名店」於2 樓營業大門設有2 道遙控門鎖裝
    置，於櫃臺及櫃臺旁之小房間並設有監視器錄影畫面查看店
    內動態，另外包箱內尚設有門鎖、臨檢燈及淋浴間乙節，業
    據證人戊○○、證人即共同被告丙○○於本院審理中結證屬
    實（見院二卷第75、78、88頁），且有現場照片14張在卷足
    憑（見警卷第30至32頁），並有臨檢燈遙控器、監視器主機
    1 台扣案可證，苟該店未從事非法行為，何需大費周章設置
    遙控門鎖、監視器、警報器，甚且據證人丁○○、施秀靜於
    警詢中證稱，施秀靜於98年5 月15日警察臨檢當天，聽聞警
    報聲響，隨即衝出包廂（見警卷第6 、10頁），堪認上開物
    品係為躲避警方查緝而設置無誤。又查獲當天係被告丙○○
    啟動臨檢遙控器，致店內警報器大響，業據證人丙○○於本
    院審理中證述稽詳（見院二卷第88頁），如「廣溫澤美容名
    店」為一正常經營之按摩店，縱有警員前往臨檢，亦無特意
    啟動警報器之必要；再者，「廣溫澤美容名店」既稱為「美
    容名店」，衡情包箱內應有美容、護膚產品或提供護膚產品
    之相關資訊，惟員警查獲時，店內僅有床、電視、衛生紙、
    水杯等物品，未見任何美容或按摩器具，此據證人戊○○、
    丁○○於審理中證述明確（見院二卷第78、83頁），並有現
    場照片12張附卷可佐（見警卷第30至31頁），核與正當業者
    之營業方式大相逕庭，益徵該店之營業內容並不單純。退步
    言之，縱真如被告甲○○所述，該店營業內容為純按摩，然
    一般按摩事業無須在各包箱內設置淋浴間，供客人清洗身體
    ，證人施秀靜、陳金美於警詢中亦證述，包箱內盥洗室係供
    男客沖洗精液之用（見警卷第11、13至14頁），可證「廣溫
    澤美容名店」之服務項目確實包含女服務生替男客按摩生殖
    器，及由男客撫摸女服務生胸部之「半套」猥褻行為無訛。
    又「廣溫澤美容名店」就上開從事「半套」猥褻行為之收費
    方式為每90分鐘1, 600元，正職女服務生取得900 元，店家
    抽取700 元，兼職女服務生則取得400 元，店家抽取1,200
    元，業據證施秀靜、陳金美證述在卷（見警卷第10、13頁、
    偵一卷第25頁），足信該店確以容留、媒介女子與男客從事
    猥褻行為而營利，彰彰甚明。被告甲○○辯稱：伊經營該店
    係純按摩，營業內容不包括半套猥褻行為云云，顯屬無稽。
  (八)被告丙○○復辯謂：伊於98年5 月13日始至「廣溫澤美容名
    店」上班，對於戊○○於98年4 月間某日至該店內與真實姓
    名年籍不詳之女服務生從事猥褻行為，均不知情云云。然證
    人戊○○於歷次警詢、偵查、審理中指證歷歷：被告丙○○
    於98年4 月間某日，接待伊進入該店包廂與真實姓名年籍不
    詳之女服務生為半套猥褻行為（見警卷第7 頁反面至第8 頁
    、偵一卷第23至24頁、院二卷第75頁），衡以證人戊○○與
    被告丙○○素不認識，彼此亦無任何仇恨，自無甘冒偽證罪
    之刑責，故意誣指被告丙○○之必要，是被告丙○○確於98
    年4 月間某日，接待戊○○至包廂與真實姓名年籍不詳之成
    年女服務生，為半套之猥褻行為，堪以信實。又「廣溫澤美
    容名店」之主要營業內容為女服務生替男客按摩生殖器，及
    由男客撫摸女服務生胸部，已如前述，被告丙○○於該店擔
    任接待人員，對此自難諉為不知，是以，被告丙○○有於98
    年4 月間某日，圖利容留、媒介女服務生與戊○○為猥褻行
    為，至臻明確。
  (九)綜上所述，本案事證明確，被告3 人確有共同意圖營利，於
    98年4 月間某日起至同年5 月15日止，在「廣溫澤美容名店
    」容留、媒介女服務生與男客為半套性服務之猥褻行為，堪
    以認定，被告3 人應依法論科。
二、核被告甲○○、丙○○、己○○所為，均係犯刑法第231 條
    第1 項之圖利容留猥褻罪。被告3 人就上開犯行，具有犯意
    聯絡及行為分擔，應論以共同正犯。被告3 人媒介之行為，
    均應為容留之行為所吸收，不另論罪。被告3 人雖有多次容
    留成年女服務生與戊○○、丁○○及其他男客為猥褻行為之
    犯行，然渠等主觀上均係以營利之目的，基於一個意思決定
    而為，依社會通念，客觀上符合一個反覆、延續性之行為觀
    念，於刑法評價上，均僅成立集合犯之包括一罪。爰審酌被
    告甲○○為「廣溫澤美容名店」之實際負責人，為貪圖不法
    利益，竟不思以正途謀生，反僱用被告丙○○、己○○容留
    、媒介他人為猥褻行為，所為實不足取，另考量被告3 人之
    教育程度、家庭經濟狀況及參與容留、媒介他人為猥褻行為
    之情節、次數等一切情狀，認檢察官對被告甲○○求處有期
    徒刑6 月，對被告丙○○求處有期徒刑4 月，對被告己○○
    求處有期徒刑3 月，尚屬妥適，因而量處如主文所示之刑，
    並諭知如主文所示之易科罰金折算標準。至扣案如附表所示
    之物，均為被告甲○○所有之物，業據被告甲○○、己○○
    供陳在卷（見院二卷第98至99頁），上開物品復經本院認定
    為供本案犯罪所用之物，爰本於共同正犯責任共同原則，依
    刑法第38條第1 項第2 款之規定，在被告3 人罪刑項下宣告
    沒收。
據上論斷，應依刑事訴訟法第299 條第1 項前段，刑法第28條、
第231 條第1 項、第41條第1 項前段、第38條第1 項第2 款，刑
法施行法第1 條之1 ，判決如主文。
本案經檢察官乙○○到庭執行職務。
中    華    民    國    99    年    6    月    11     日
                刑事第十五庭  審判長法  官  莊珮君

                                    法  官  楊國煜

                                    法  官  吳佳樺

如不服本判決應於收受本判決後10日內向本院提出上訴書狀，並
應敘述具體理由，如未敘述上訴理由者，應於上訴期間屆滿後20
日內補提理由書狀於本院（均須按他造當事人之人數附繕本）「
切勿逕送上級法院」。

附錄本案論罪法條：
中華民國刑法第231條
（圖利使人為性交或猥褻罪）
意圖使男女與他人為性交或猥褻之行為，而引誘、容留或媒介以
營利者，處5 年以下有期徒刑，得併科10萬元以下罰金。以詐術
犯之者，亦同。
公務員包庇他人犯前項之罪者，依前項之規定加重其刑至二分之
一。


附表：                                              
┌──┬────────────┬───┐          
│編號│品名                    │數量  │          
├──┼────────────┼───┤          
│1   │消費日報表              │1張   │          
├──┼────────────┼───┤          
│2   │臨檢燈遙控器            │1個   │          
├──┼────────────┼───┤          
│3   │監視器主機              │1台   │          
└──┴────────────┴───┘

司法院資訊處製作；財團法人民間司法改革基金會備份。
